臺灣桃園地方法院民事裁定
111年度聲字第224號
聲  請  人  慶奉企業有限公司

兼  法  定
代  理  人  林俊良  
聲  請  人  林俊成  
相  對  人  馥鋒企業股份有限公司


兼  法  定
代  理  人  潘振豐  
相  對  人  李東陽  

上列聲請人間就本院111年度存字第833號、111年度存字第867號
、111年度存字第866號擔保提存事件，聲請變換提存物事件，本
院裁定如下：
    主  文
本院111年度存字第833號提存事件，聲請人慶奉企業有限公司所
提存之擔保物即臺灣土地銀行營業部分行無記名可轉讓定期存單
，面額新臺幣伍佰萬元參張、新臺幣壹拾萬元肆張，合計新臺幣
壹仟伍佰肆拾萬元，准聲請人慶奉企業有限公司以附表編號1、
編號2所示之股票變換之。
本院111年度存字第867號提存事件，聲請人林俊良所提存之擔保
物即臺灣土地銀行營業部分行無記名可轉讓定期存單，面額新臺
幣壹佰萬元壹張、新臺幣壹拾萬元貳張，合計新臺幣壹佰貳拾萬
元，准聲請人林俊良以附表編號3、編號4所示之股票變換之。
本院111年度存字第866號提存事件，聲請人林俊成所提存之擔保
物即臺灣土地銀行營業部分行無記名可轉讓定期存單，面額新臺
幣壹佰萬元壹張，合計新臺幣壹佰萬元，准聲請人林俊成以附表
編號5、編號6所示之股票變換之。
    理  由
一、按供擔保之提存物或保證物，除得由當事人約定變換外，法
    院得依供擔保人之聲請，以裁定許其變換，民事訴訟法第10
    5 條第1 項定有明文。又上開規定，於其他依法令供訴訟上
    之擔保者，準用之，同法第106 條前段亦予明定。而法院依
    民事訴訟法第105條第1項以裁定許供擔保人變換供擔保之提
    存物者，應斟酌變換後之提存物與變換前之提存物，在經濟
    上具有相當之價值而後可（最高法院73年度台上字第494號
    裁定參照）。
二、聲請意旨略以：聲請人與相對人間聲請假扣押事件，聲請人
    前依臺灣土地銀行營業部分行無記名可轉讓定期存單，就鈞
    院111年度存字第833號、111年度存字第867號、111年度存
    字第866號之擔保提存事件為相對人提供擔保。茲為順利籌
    措擔保，爰聲請准以附表所示方式變換為等值之有價證券等
    語。
三、經查，聲請人上開主張經本院調取109年度裁全字第73號假
    扣押事件、111年度聲字第75號變換提存物事件、111年度存
    字第833號、111年度存字第867號、111年度存字第866號擔
    保提存事件等案卷宗資料查閱無誤，堪信為真實。又本件聲
    請人所欲提出如附表所示之股票為擔保變換之，經查均為臺
    灣證券交易所上市之公司，有臺灣證券交易所之公開資訊觀
    測站公告之網頁資料附卷可參，堪認應具有流通性及變現性
    。復以上市股票裁判前一日（111年9月29日）之收盤價格計
    算有價證券之價值計算：㈠泰藝電子股份有限公司之收盤價
    每股34.05元計算結果，附表編號1、編號2所示之股票總價
    值應計為1,882萬9,650元，應高於聲請人慶奉企業有限公司
    原供擔保之提存物金額1,500萬元定期存款單連同自提存時
    即111年6月11日起至本院裁定之日即111年9月30日止所生孳
    息。㈡長榮海運股份有限公司之收盤價每股144元計算結果，
    附表編號3、編號4所示之股票總價值應計為145萬0,650元，
    高於聲請人林俊良原供擔保之提存物金額120萬元定期存款
    單連同自提存時即111年6月17日起至本院裁定之日即111年9
    月30日止所生孳息。㈢台灣塑膠工業股份有限公司之收盤價
    每股85.70元、台塑石化股份有限公司之收盤價每股81.70元
    計算結果，附表所示之股票總價值應計為135萬9,200元，應
    高於聲請人林俊成原供擔保之提存物金額100萬元定期存款
    單連同自提存時即111年6月17日起至本院裁定之日即111年9
    月30日止所生孳息。審酌附表所示之股票具流通性及變現性
    ，價值亦高於原供擔保之提存物金額暨所生孳息，是聲請人
    聲請以如附表所示之股票代之，應予准許。
四、依民事訴訟法第105條第1項、第106條，裁定如主文。
中　　華　　民　　國　　111 　年　　9 　　月　　30　　日
                  民事第二庭  法　官　劉哲嘉
以上正本係照原本作成。
如不服本裁定應於送達後10日內向本院提出抗告狀，並繳納裁判
費新臺幣1,000元。
中　　華　　民　　國　　111 　年　　10　　月　　3 　　日
                              書記官　鄧文琦
附表：　　　　　　　　　　　　　　　
編號 股票代號 公司名稱 股數  收盤價 （111年9月29日） 總價 1 8289 泰藝電子股份有限公司  272,000 34.05元 9,261,600元  2   8289 泰藝電子股份有限公司   281,000      34.05元 9,568,050元  3   2603 長榮海運股份有限公司   7,000        144元    1,008,000元  4   8289 泰藝電子股份有限公司   13,000      34.05元     442,000元  5   1301 台灣塑膠工業股份有限公司   13,000      85.7元 1,114,100元  6   6505 台塑石化股份有限公司   3,000      81.7元   245,100元